ИГОРЬ ПАХОЛКОВ

LEAD SOFTWARE ENGINEER



Telegram: @CoderGosha

coder.gosha@gmail.com

Web Site:

Email:

https://codergosha.com

SKILS:

C#

- .NET Core
- EF Core
- Dapper
- SQL
- Миграция
- .NET Framework
- -> .NET Core
- Web API
- async/await
- Andriod
- Smart Watch

PYTHON

- Django
- Django-rest
- Web Api
- WebSocket
- asyncio
- QT
- Selenuim

DATABASE

- Oracle Database
- MSSQL
- MongoDB
- PostgreSQL
- SQLite

ПРОФИЛЬ

Я ведущий backend разработчик на С# и Python с более чем 8 летним опытом. Занимался системами слежения за производством в режиме реального времени (Level 2). Интеграцией с производственными микроконтроллерами. Разработкой системы складского учета металла (терминал сбора данных). Поддержкой и развитием ядра на основе OPC UA Server (OPC Unified Architecture. NET Standard).

Написание ботов для копирования трейдинговых сделок. Интеграцией с API (websocket), мониторинг показателей, копирование стратегии. Получением и обработкой данных (парсинг) с учетом алгоритма обхода блокировок.

Сейчас я разрабатываю высоконагруженный backend для системы доставки посылок (постаматы).

Проекты используют .NET Core и ASP .Core. Опыт портирования с .NET Framework на .NET Core.

ОПЫТ

Ведущий backend-разработчик, Engy — 2020 - Настоящее время

Разработка высоконагруженных API (ASP .Net Core) для системы доставки посылок (постаматов) и интеграции с партнерами. Портирование ядра с ASP .NET на ASP .NET Core и разработка новых модулей. Интеграционные тесты, оптимизация скорости выполнения и потребления ресурсов. Активная поддержка кода для Windows (IIS + Docker) и Linux (Nginx + Docker)

Технологии: TFS, Git. ASP .Core, EF Core, Dapper, MSSQL, PostgreeSQL, Docker

Пилотный проект клиента для постамата (Linux) на Python с использованием QT. Реализация клиента для встраиваемой системы и ограниченными ресурсами. Управление ячейками, банковский процессинг, получение и выдача посылок.

Технологии: Python, Sqlite, PySide, Raspberry Pi

Старший инженер-программист, ПСС. Софтвер — 2018-2020

Поддержка и разработка OPC UA Server (OPC Unified Architecture. NET Standard), а также микросервисами на ASP .Core для системы продажи билетов. Выполнял портирование и перенос приложений на платформу .NET Core для последующего запуска на OC Linux. На проекте используем систему непрерывной поставки кода Azure DevOps Service.

Технологии: TFS, Git. ASP .Core, EF Core, MSSQL, PostgreeSQL, Docker, RabbitMQ

CI/CD

- Docker
- Docker Compose
- TFS
- GitHub
- Gogs/Drone

HARDWARE & VIRTUALIZATION

- DigitalOcean
- Azure
- VirtualBox
- Embedded Systems (Raspberry Pi, ТСД)
- Garmin Watch (Monkey C)

LANGUAGES

- Russian native
- English B2

Инженер-программист, Дата-Центр Автоматика — 2014-2018

Разработка производственных систем в металлургии, работающих в режиме реального времени. Работа с физическими устройствами, сбор данных в реальном времени, аналитика производственных процессов и разработка модулей для системы слежения за металлом. Система сбора данных с весоизмерительных устройств.

Технологии: Git, SVN ASP.NET, EF, MVC, WCF, REST, SOAP, SQL, MS SQL, Oracle, UnitTests, JavaScript, C#, C++, HTML, CSS

ОБРАЗОВАНИЕ

Инженер-программист,

Череповецкий государственный университет — 2009-2014

Программное обеспечение вычислительной техники и автоматизированных систем

BKP: Data Scales - система сбора информации с весоизмерительных устройств и контроллеров